Inventaris van kaarten betreffende Zuid-Holland uit de collectie van ir. A.G. Verhoeven, ca. 1920-1950
Nationaal Archief, Den Haag
A.G. Verhoeven
Verhoeven / Kaarten ZH
oudste stuk - jongste stuk: 1920-1950
VHF
108 inventarisnummer(s);
Het betreft kaarten en tekeningen.
Nationaal Archief, Den Haag
Het archief van A.G. Verhoeven, ingenieur der Domeinen en hoofdingenieur-directeur van Rijkswaterstaat in Zeeland, bestaat uit door hem vervaardigde dwarsprofielen en tekeningen van dijken, sluizen, bruggen e.d. als bijlagen bij projectrapporten. De kaarten betreffen bedijkingsplannen in de Hoekse Waard, het land van Dordrecht, Zwijndrecht, Piaam (Friesland) en de Zuid-Hollandse Waard.
Archiefvorming
Geschiedenis van de archiefvormer
Ir.A.G.Verhoeven studeerde aan de Technische Hogeschool te Delft (Bouwkunde, Bruggen en Wegen Graphostatica en Waterbouwkunde) van 1906-1910.
Daarna was hij ingenieur der Domeinen in Zeeland en hoofdingenieur-directeur van de Rijkswaterstaat in Zeeland van ca. 1920-1950.
Geschiedenis van het archiefbeheer
De verwerving van het archief
De rechtstitel is (nog) onbekend.
De collectie 'Verhoeven' is in 1981 overgedragen door het Rijksarchief Zeeland.
Inhoud en structuur van het archief
Inhoud
De collectie bevat vnl. dwarsprofielen en tekeningen van dijken, sluizen, bruggen ed., deels vormende de bijlagen bij rapporten over de betreffende projecten opgemaakt. Vrijwel alle kaarten zijn van Verhoeven.
Aanwijzingen voor de gebruiker
Openbaarheidsbeperkingen
Volledig openbaar.
Materiële beperkingen
Het archief kent geen beperkingen voor het raadplegen van stukken als gevolg van slechte materiële staat.
Aanvraaginstructie
Openbare archiefstukken kunnen online worden aangevraagd en gereserveerd. U kunt dit ook via de terminals in de studiezaal van het Nationaal Archief doen. Om te kunnen reserveren dient u de volgende stappen te volgen:
Creëer een account of log in.
Selecteer in de archiefinventaris een archiefstuk.
Klik op ‘Reserveer’ en kies een tijdstip van inzage.
Verwant materiaal
Beschikbaarheid van kopieën
Inventarisnummers van dit archief zijn niet in kopievorm beschikbaar
Afgescheiden archiefmateriaal
Op het Nationaal Archief berusten de kaarten betreffende Zuid-Holland; de kaarten betreffende Zeeland bevinden zich bij het Zeeuws Archief, aldaar toegangsnummer 612.
Beschrijving van de series en archiefbestanddelen
- Hoekse Waard, zuidoostelijk deel tussen Strijen en Hollands Diep
  - Plan tot bedijking van griend- en rietlanden met bijkomende werken onder de gemeente Strijen, ca. 1930; 1-7; 7 bladen
    - Bestanddeel 1, 1
      kaart
    - Bestanddeel 2, 2
    - Bestanddeel 3, 3
    - Bestanddeel 4, 4
    - Bestanddeel 5, 5
    - Bestanddeel 6, 6
    - Bestanddeel 7, 7
- Land van Dordrecht, zuidoostelijk deel
  - Bedijkingsplan van de buitengronden en buitenpolders aan de rechteroever van de Nieuwe Merwede onder de gemeente Dubbeldam, 1925- ca. 1930; 8-57; 50 bladen
    - Bestanddeel 1, 8
    - Bestanddeel 2, 9
    - Bestanddeel 3, 10
    - Bestanddeel 4, 11
    - Bestanddeel 5, 12
    - Bestanddeel 6, 13
    - Bestanddeel 7, 14
    - Bestanddeel 8, 15
    - Bestanddeel 9, 16
    - Bestanddeel 10, 17
    - Bestanddeel 11, 18
    - Bestanddeel 12, 19
    - Bestanddeel 13, 20
    - Bestanddeel 14, 21
    - Bestanddeel 15, 22
    - Bestanddeel 16, 23
    - Bestanddeel 17, 24
    - Bestanddeel 18, 25
    - Bestanddeel 19, 26
    - Bestanddeel 20, 27
    - Bestanddeel 21, 28
    - Bestanddeel 22, 29
    - Bestanddeel 23, 30
    - Bestanddeel 24, 31
    - Bestanddeel 25, 32
    - Bestanddeel 26, 33
    - Bestanddeel 27, 34
    - Bestanddeel 28, 35
    - Bestanddeel 29, 36
    - Bestanddeel 30, 37
    - Bestanddeel 31, 38
    - Bestanddeel 32, 39
    - Bestanddeel 33, 40
    - Bestanddeel 34, 41
    - Bestanddeel 35, 42
    - Bestanddeel 36, 43
    - Bestanddeel 37, 44
    - Bestanddeel 38, 45
    - Bestanddeel 39, 46
    - Bestanddeel 40, 47
    - Bestanddeel 41, 48
    - Bestanddeel 42, 49
    - Bestanddeel 43, 50
    - Bestanddeel 44, 51
    - Bestanddeel 45, 52
    - Bestanddeel 46, 53
    - Bestanddeel 47, 54
    - Bestanddeel 48, 55
    - Bestanddeel 49, 56
    - Bestanddeel 50, 57
- Land van Dordrecht, noordelijk deel
  - Bedijkingsplan van de buitenpolders en buitengronden aan de linkeroever van de Merwede onder de gemeenten Dordrecht, Sliedrecht en Dubbeldam, ca. 1935; 58-62; 5 bladen
    - Bestanddeel 1, 58
    - Bestanddeel 2, 59
    - Bestanddeel 3, 60
    - Bestanddeel 4, 61
    - Bestanddeel 5, 62
- Zwijndrecht
  - Plan voor de afsluiting der buitengronden in de Grote Lindt, ca. 1933; 63-104; 42 bladen
    - Bestanddeel 1, 63
    - Bestanddeel 2, 64
    - Bestanddeel 3, 65
    - Bestanddeel 4, 66
    - Bestanddeel 5, 67
    - Bestanddeel 6, 68
    - Bestanddeel 7, 69
    - Bestanddeel 8, 70
    - Bestanddeel 9, 71
    - Bestanddeel 10, 72
    - Bestanddeel 11, 73
    - Bestanddeel 12, 74
    - Bestanddeel 13, 75
    - Bestanddeel 14, 76
    - Bestanddeel 15, 77
    - Bestanddeel 16, 78
    - Bestanddeel 17, 79
    - Bestanddeel 18, 80
    - Bestanddeel 19, 81
    - Bestanddeel 20, 82
    - Bestanddeel 21, 83
    - Bestanddeel 22, 84
    - Bestanddeel 23, 85
    - Bestanddeel 24, 86
    - Bestanddeel 25, 87
    - Bestanddeel 26, 88
    - Bestanddeel 27, 89
    - Bestanddeel 28, 90
    - Bestanddeel 29, 91
    - Bestanddeel 30, 92
    - Bestanddeel 31, 93
    - Bestanddeel 32, 94
    - Bestanddeel 33, 95
    - Bestanddeel 34, 96
    - Bestanddeel 35, 97
    - Bestanddeel 36, 98
    - Bestanddeel 37, 99
    - Bestanddeel 38, 100
    - Bestanddeel 39, 101
    - Bestanddeel 40, 102
    - Bestanddeel 41, 103
    - Bestanddeel 42, 104
- Piaam, Friesland
  - Waterschap 'Wonseradeels Zuiderzeewerken', ca. 1930 (?); 105; 42 bladen
- Zuidhollandse Waard
  - De Zuidhollandse Waard, voor 1421; 106-108; 3 bladen
    - Bestanddeel 1, 106
    - Bestanddeel 2, 107
    - Bestanddeel 3, 108